臺灣新竹地方法院民事裁定　　　　　　 100年度事聲字第58號
聲明異議人　高雅裕
即　債權人
相　對　人　吳添祥
上列聲明異議人與相對人吳添祥間因聲請核發支付命令事件，聲
明異議人對於本院司法事務官於民國100 年10月13日以100 年度
司促字第8305號裁定駁回其聲請之終局處分提出異議，本院裁定
如下：
    主  文
異議駁回。
    理  由
一、按當事人對於司法事務官處理事件所為之終局處分，得於處
    分送達後10日之不變期間內，以書狀向司法事務官提出異議
    。但支付命令之異議仍適用第518 條及第519 條之規定。司
    法事務官認前項異議有理由時，應另為適當之處分；認異議
    為無理由者，應送請法院裁定之。法院認第1 項之異議為有
    理由時，應為適當之裁定；認異議為無理由者，應以裁定駁
    回之。前項裁定，應敘明理由，並送達於當事人，民事訴訟
    法第240 條之4 固有明文。惟支付命令之聲請，不合於第50
    8 條至第511 條之規定，或依聲請之意旨認債權人之請求為
    無理由者，法院應以裁定駁回之；就請求之一部不得發支付
    命令者，應僅就該部分之聲請駁回之。前項裁定，不得聲明
    不服，民事訴訟法第513 條亦有明文。又按民事訴訟法第24
    0 條之3 規定，司法事務官處理事件所為之處分，與法院所
    為者有同一之效力。則司法事務官處理支付命令聲請事件，
    認債權人請求之一部不得發支付命令，而駁回該部分之聲請
    者，債權人就該駁回處分，應亦不得聲明不服（包括依民事
    訴訟法第240 條之4 第1 項本文提出異議），臺灣高等法院
    著有98年度抗字第1093號裁定意旨可資參照。
二、本件聲明異議意旨略以：緣華星科技股份有限公司（下稱華
    星公司）負責人吳添祥總經理前與聲明異議人即優利督生技
    股份有限公司（下稱優利督公司）負責人高雅裕共同簽署產
    品開發合約，由優利督公司委託華星公司進行研發工作，合
    約載明2 年內完成，嗣華星公司因故無法完成，故華星公司
    總經理吳添祥同意退回已收受之新臺幣（下同）500,000 元
    研發費用，惟未履行承諾，法律關係應發生於公司之間，請
    允以更正，為此提出異議等語。
三、經查，聲明異議人前向本院聲請對相對人吳添祥核發支付命
    令，請求相對人吳添祥給付聲明異議人500,000 元，惟本院
    司法事務官認依聲明異議人請求之原因及事實欄之陳述，其
    所主張之法律關係應發生於華星公司與優利督公司間，則聲
    明異議人以其個人名義向相對人吳添祥請求給付，為無理由
    ，而以100 年度司促字第8305號民事裁定駁回其聲請。揆之
    首揭規定與說明，本院司法事務官係依聲明異議人之聲請意
    旨認其請求為無理由，而駁回其聲請，依民事訴訟法第513
    條第2 項規定，聲明異議人對該處分不得聲明不服，則聲明
    異議人仍向本院司法事務官提出異議，顯非合法，應予以駁
    回，爰裁定如主文。
中    華    民    國  100     年    11    月    17    日
                  民事第一庭  法  官  朱美璘
以上正本係照原本作成。
本裁定依民事訴訟法第513 條第2 項規定，不得聲明不服。
中    華    民    國  100     年    11    月    17    日
                              書記官  王恬如